---
title: "Resumen Base de datos Concentración Clorofila"
output: html_document
---

```{r setup, include=FALSE}
knitr::opts_chunk$set(echo = TRUE)
```

```{r librerias, include=FALSE, echo=FALSE}

library(openxlsx)
library(tidyverse)
library(ggplot2)
library(wesanderson)
library(gridExtra)
library(knitr)
library(kableExtra)
options(scipen = 999)

datos=openxlsx::read.xlsx("CONTENIDO DE CLOROFILAS.xlsx",sheet = "DATOS" )
#Boxplot de los datos por material

datos=datos %>% mutate(variedad=str_sub(MATERIAL,1,2),
                       corte=str_sub(MATERIAL,6,12),
                       peso=as.numeric(`PESO_(µg)`))

p1=ggplot(datos, aes(x=variedad,y=Clorofila_total,fill=variedad))+
  geom_boxplot()+facet_wrap(~variedad, scales="free")+scale_fill_brewer(palette = "Paired")+
  ggtitle("Boxplot de la clorofila por variedad")


p2=ggplot(datos, aes(x=LOCALIDAD,y=Clorofila_total,fill=LOCALIDAD))+
  geom_boxplot()+facet_wrap(~LOCALIDAD, scales="free")+scale_fill_brewer(palette = "Paired")+
  ggtitle("Boxplot de la clorofila por Localidad")


p3=ggplot(datos, aes(x=corte,y=Clorofila_total,fill=corte))+
  geom_boxplot()+facet_wrap(~corte, scales="free")+scale_fill_brewer(palette = "Paired")+
  ggtitle("Boxplot de la clorofila por corte")


```
## Introducción

A continuación se realizara un breve analisis exploratorio de la base de datos de concentracion de clorofila extraida de la cascacara y pulpa de la guayaba, se pretende explicar si el peso de la guayaba y la zona de extraccion influyen en la concentración de clorofila. Para la investigacion realizaremos un experimento a una via, donde la variable respuesta es XXX


```{r plot, echo=FALSE}
p1

```
<br><br><br>
```{r, echo=FALSE}
datos %>% group_by(variedad) %>% 
  dplyr::summarise(N=n(),media=mean(Clorofila_total),mediana=median(Clorofila_total),
                   per_25=quantile(Clorofila_total, c(0.25)),
                   per_75=quantile(Clorofila_total, c(0.75)),
                   maximo=max(Clorofila_total),
                   minimo=min(Clorofila_total)) %>% 
                  kable() %>%
                  kable_styling(bootstrap_options = "striped", full_width = F)
```
<br><br><br>


```{r,echo=FALSE}
p3

```
<br><br><br>
```{r, echo=FALSE}
datos %>% group_by(corte) %>% 
  dplyr::summarise(N=n(),media=mean(Clorofila_total),mediana=median(Clorofila_total),
                   per_25=quantile(Clorofila_total, c(0.25)),
                   per_75=quantile(Clorofila_total, c(0.75)),
                   maximo=max(Clorofila_total),
                   minimo=min(Clorofila_total)) %>% 
                  kable() %>%
                  kable_styling(bootstrap_options = "striped", full_width = F)
```


```{r,echo=FALSE}
p2

```
<br><br><br>
```{r, echo=FALSE}
datos %>% group_by(LOCALIDAD) %>% 
  dplyr::summarise(N=n(),media=mean(Clorofila_total),mediana=median(Clorofila_total),
                   per_25=quantile(Clorofila_total, c(0.25)),
                   per_75=quantile(Clorofila_total, c(0.75)),
                   maximo=max(Clorofila_total),
                   minimo=min(Clorofila_total)) %>% 
                  kable() %>%
                  kable_styling(bootstrap_options = "striped", full_width = F)
```
